Minutes et répertoires du notaire Jean PRIGNOT de BEAUREGARD, 27 août 1757 - 5 décembre 1771 (étude XXX)
Archives nationales
- Minutes de Jean PRIGNOT de BEAUREGARD, mai 1757 - décembre 1771; MC/ET/XXX/346 - MC/ET/XXX/429
  - Minutes. 1771, septembre - 1771, octobre, septembre 1771 - octobre 1771; MC/ET/XXX/428
    - Contrat de mariage de Louis-François Hadancourt, marchand éventailliste à Paris, fils d'aubergiste avec Elisabeth Charse, fille de Claude-Guillaume Charse, horloger à Soissons. Parmi les témoins du futur: Jean-Louis Coutelet, marchand émailleur, cousin; Louis Brouin, maître émailleur, ami; de 
      contrat de mariage; Soissons (Aisne); Hadancourt, Louis-François; Charse, Elisabeth; Charse, Claude-Guillaume; Coutelet, Jean-Louis; Brouin, Louis; Godefroy, Jeanne-Marguerite; Roussel (veuve); Roussel, Nicolas-Martin; commerçant; fabricant d'accessoires vestimentaires; horloger; décorateur
    - Contrat de mariage de Louis-François HADANCOURT, marchand éventailliste, à Paris, fils d'aubergiste, avec Élisabeth CHARSE, fille de Claude-Guillaume CHARSE, horloger à Soissons. Parmi les témoins: Jean-Louis COUTELET, marchand émailleur, cousin du futur, Louis BROUIN, maître émailleur, ami., 7 octobre 1771; MC/ET/XXX/428
      contrat de mariage; Greneta (rue); Soissons (Aisne); Coutelet, Jean-Louis; Hadancourt, Louis-François; Charse, Elisabeth; Charse, Claude-Guillaume; Brouin, Louis; commerçant; décorateur; fabricant d'accessoires vestimentaires; horloger; restaurateur
    - Bail de logement pour 9 ans rue Carré et porte Saint-Martin, paroisse Saint-Laurent par DEVER, veuve Pierre-Charles TOULMET, marchand lapidaire, à Pierre Joseph JOLIVET, maître doreur à Paris et Claudine CHANAL, demeurant rue Saint-Martin, paroisse Saint-Merri moyennant 280 l. de loyer par an., 14 octobre 1771; MC/ET/XXX/428
    - Obligation de 240 l. pour prêt par Jacques Morand, tabletier à Paris et Jeanne Passavant, et délégation à Giboux, veuve Bourdon..., 16 octobre 1771; MC/ET/XXX/428
      obligation; procuration; Morand, Jacques; Passavant, Jeanne; Giboux (née); Bourdon, (veuve); Bourdon; tabletier
    - Notoriété où atteste Jean CAVANELLE, compagnon marbrier à Paris, demeurant rue de Bretagne au Marais, paroisse Saint-Nicolas-des-Champs, en faveur de feu François-Claude HEAT, marchand orfèvre bijoutier à Paris, et Marie-Louise MELIAND, qui ont demeuré dans la maison de sieur Nicolas Robert, maître fondeur, rue du Fauby - du Temple, paroisse Saint-Laurent pendant 7 ans à partir du 1750 pour HEAT .., 17 octobre 1771; MC/ET/XXX/428
    - Inventaire après décès de Jeanne Anneson, veuve de Michel Simon, maître et marchand batteur à Paris, dont le fils unique, Michel-Gabriel Simon est chargé d'interdiction., 26 octobre 1771; MC/ET/XXX/428
      inventaire après décès; Anneson, Jeanne; Simon (veuve); Simon, Michel; Simon, Michel-Gabriel; batteur de métal; commerçant; batteur de métal
  - Minutes. 1771, novembre - décembre, novembre - décembre 1771; MC/ET/XXX/429
    1771, novembre 1771, 5 décembre: actes passés par-devant Jean Prignot de Beauregard.
    1771, 10 à 31 décembre: actes passés par-devant Pierre Lormeau.
    - Vente de terrains à Cormeil, à 1 vigneron par Guillaume-Antoine FESSART, maître fondeur à Paris, demeurant rue Guerin Boisseau, paroisse S/t/-Nicolas-des-Champs et autres .., 3 novembre 1771; MC/ET/XXX/429
    - Inventaire de la Veuve de COUESNON, Maître rubannier, requête notamment de Pierre CHASTELAIN, maître peintre à Paris, demeurant Faubourg Saint-Martin, Ja. Saint-Laurent .., 6 novembre 1771; MC/ET/XXX/429
    - Contrat de mariage d'Elie Delmilhac, coutelier à Paris, fils d'un maître boulanger de Bergerac en Perigord, avec Marie-Anne-Victoire Louchelart, fille de brasseur,., 11 novembre 1771; MC/ET/XXX/429
      contrat de mariage; Bergerac (Dordogne); Delmilhac, Elie; distillateur
    - Ratification et quittance où sont signalés: Gaspard Deshayes, marchand tabletier et Françoise Lunot, demeurant rue de la Vieille Monnoye, paroisse Saint-Jacques de la Boucherie; Louis Filmain, menuisier à Héricy (Seine-et-Marne) et Marguerite Grenet..., 15 novembre 1771; MC/ET/XXX/429
      quittance; Héricy (Seine-et-Marne); Deshayes, Gaspard; Lunot, Françoise; Filmain, Louis; Grenet, Marguerite; commerçant; tabletier; menuisier
    - Bail de terrain par Choisy, maître jardinier, à Jean-André-Chrétien Schmidt, maître tabletier à Paris, et Marie-Jeanne Piron, demeurant grande rue du Faubourg Saint-Martin, paroisse Saint-Laurent.., 1er décembre 1771; MC/ET/XXX/429
      bail; Faubourg-Saint-Martin (rue du); Choisy; Schmidt, Jean-André-Chrétien; Piron, Marie-Jeanne; jardinier; tabletier
- Répertoire(s) de Jean PRIGNOT de BEAUREGARD, 27 août 1757 - 5 décembre 1771; MC/RE/XXX/7
  - Répertoire. 1757, 27 août - 1771, 5 décembre, 27 août 1757 - 5 décembre 1771; MC/RE/XXX/7
    Informations concernant le classement et la cotation:
    Le niveau inférieur de description, quand il existe, correspond aux mentions d'actes contenues dans le répertoire. Parmi celles-ci, certaines peuvent y être décrites, de manière plus ou moins détaillée. Pour consulter l'acte proprement dit, il convient de rechercher la cote au niveau des articles (registre ou liasse) des minutes du notaire (cote de type 'MC/ET').
    - Titre nouvel., 12 mars 1761
      Nom, qualité: (personne morale) Fabrique de Notre-Dame-De-Bonne-Nouvelle.
      Nom, qualité: (personne morale) Prieure de Saint-Martin-Des-Champs
      Informations concernant le classement et la cotation du document:
      Attention: la cote du répertoire (de type ' MC/RE ') ne permet pas de consulter la minute de l'acte. Il convient de rechercher la cote de la minute (de type ' MC/ET ') au niveau des articles (registre ou liasse) de minutes du notaire.
      L'accès aux images numérisées des pages du répertoire se fait au niveau de description supérieur (' Répertoire du notaire '), rubrique ' Consulter les archives numérisées associées '.
    - Inventaire après décès de Catherine MOREAU, Jean épouse DOLANT, 13 janvier 1762
      Attention: la cote de répertoire (de type 'MC/RE') ne permet pas de consulter la minute de l'acte. ll convient de rechercher la cote de la minute (de type 'MC/ET') au niveau des articles (registre ou liasse) de minutes du notaire.
      L'accès aux images numérisées des pages du répertoire se fait au niveau de description supérieur (' Répertoire du notaire '), rubrique ' Consulter les archives numérisées associées'.
      Inventaires après décès de 1762 (2536 actes), par Thierry Boudignon, v. 1990 (base de données migrée: voir contexte dans le Plan d'orientation général - Notaires de Paris, guides thématiques du Minutier).
      inventaire après décès; Moreau, Catherine; Dolant Jean
    - Inventaire après décès de Nicolas HUTIN, 14 janvier 1762
      inventaire après décès; Hutin, Nicolas
    - Inventaire après décès de Anne RONCERET, 18 janvier 1762
      inventaire après décès; Ronceret, Anne
    - Inventaire après décès de Marie Jeanne DUPIN, épouse Jean Pierre BATTIER, 18 janvier 1762
      inventaire après décès; Dupin, Marie-Jeanne; Battier Jean-Pierre
    - Inventaire après décès de Marie POULET, épouse Nicolas ALBIN, 8 février 1762
      inventaire après décès; Poulet, Marie; Albin Nicolas
    - Inventaire après décès de Pierre Michel BOYER, 11 février 1762
      inventaire après décès; Boyer, Pierre-Michel
    - Inventaire après décès de Joseph AUDOUARD, 18 février 1762
      inventaire après décès; Audouard, Joseph
    - Inventaire après décès de Jean ROUVE, 3 mars 1762
      inventaire après décès; Rouve, Jean
    - Inventaire après décès de Marie Anne de BEZE de LIS, épouse Jean Nicolas de LAGUILLAUMYE, 5 mars 1762
      inventaire après décès; Beze de Lis, Marie-Anne de; Laguillaumye Jean-Nicolas de
    - Inventaire après décès de Marguerite DELASTRE, veuve Georges GUICHARD, 19 mars 1762
      inventaire après décès; Delastre, Marguerite; Guichard Georges
    - Inventaire après décès de Pierre LEGAY, 22 mars 1762
      inventaire après décès; Legay, Pierre
    - Inventaire après décès de Marie Claude GRILLET, épouse Pierre Louis LORPHEVRE, 2 avril 1762
      inventaire après décès; Grillet, Marie-Claude; Lorphevre Pierre-Louis
    - Inventaire après décès de Marie Nicole de LAUMEAU, veuve Louis MICHEL, 5 avril 1762
      inventaire après décès; Laumeau, Marie-Nicole de; Michel Louis
    - Inventaire après décès de Elisabeth VIVOIX, épouse André MAIRESSE, 22 avril 1762
      inventaire après décès; Vivoix, Elisabeth; Mairesse André
    - Inventaire après décès de Madeleine Marguerite DANTY, veuve Jean Etienne BOIVIN, 27 avril 1762
      inventaire après décès; Danty, Madeleine-Marguerite; Boivin Jean-Etienne
    - Inventaire après décès de Jean Baptiste AUBLE, 30 avril 1762
      inventaire après décès; Auble, Jean-Baptiste
    - Inventaire après décès de Marie Jeanne DUMESNIL, épouse Antoine BOUILLE, 3 mai 1762
      inventaire après décès; Dumesnil, Marie-Jeanne; Bouille Antoine
    - Inventaire après décès de Radegonde PETIT, 24 mai 1762
      inventaire après décès; Petit, Radegonde
    - Inventaire après décès de Marie Edmée CANTIN, épouse TOURANGIN, 3 juin 1762
      inventaire après décès; Cantin, Marie-Edmée; Tourangin (épouse)
    - Inventaire après décès de Marie Anne BRUESAIL, épouse LEDOUX, 21 juin 1762
      inventaire après décès; Bruesail, Marie-Anne; Ledoux (épouse)
    - Inventaire après décès de Louis BOUDAUD, 26 juin 1762
      inventaire après décès; Boudaud, Louis
    - Inventaire après décès de Anne MILLOT, épouse POMMERY, 30 juin 1762
      inventaire après décès; Millot, Anne; Pommery (épouse)
    - Inventaire après décès de Pierre Marcelin DENISE, 7 juillet 1762
      inventaire après décès; Denise, Pierre-Marcelin
    - Inventaire après décès de Michel Henri MASSE, 9 juillet 1762
      inventaire après décès; Masse, Michel-Henri
    - Inventaire après décès de Madeleine DIDIER, veuve VRONNET, 15 juillet 1762
      inventaire après décès; Didier, Madeleine; Vronnet (veuve)
    - Inventaire après décès de Françoise GROS, épouse Pierre HABERT, 23 juillet 1762
      inventaire après décès; Gros, Françoise; Habert Pierre (épouse)
    - Inventaire après décès de Charles VIZOU, 26 juillet 1762
      inventaire après décès; Vizou, Charles
    - Inventaire après décès de Gaspard MARCHAND, 31 juillet 1762
      inventaire après décès; Marchand, Gaspard
    - Inventaire après décès de Marie Louise LACHAMBRE, épouse FROMENTIN, 5 août 1762
      inventaire après décès; Lachambre, Marie-Louise; Fromentin (épouse)
    - Inventaire après décès de Elisabeth PERRIER, épouse Jacques Gilles NEL, 14 août 1762
      inventaire après décès; Perrier, Elisabeth; Nel Jacques-Gilles
    - Inventaire après décès de Joseph François de LATOUR DUPIN, Comte de La Tour du Pin, 31 août 1762
      inventaire après décès; La Tour Dupin, Joseph-François de (comte de La Tour du Pin)
    - Inventaire après décès de Hugues Paul ROBIN dit SAINT-PAUL, 4 septembre 1762
      inventaire après décès; Robin Dit Saint-Paul, Hugues-Paul
    - Inventaire après décès de Marie CROISSANT, veuve Michel MASSE, 6 septembre 1762
      inventaire après décès; Croissant, Marie; Masse Michel
    - Inventaire après décès de Elisabeth ADAM, épouse LEGRAS, 9 septembre 1762
      inventaire après décès; Adam, Elisabeth; Legras (épouse)
    - Inventaire après décès de Marie Anne OLLONDE, veuve Jean Baptiste TRIANON, 13 septembre 1762
      inventaire après décès; Ollonde, Marie-Anne; Trianon Jean-Baptiste
    - Inventaire après décès de Guillaume François COUESNON, 4 octobre 1762
      inventaire après décès; Couesnon, Guillaume-François
    - Inventaire après décès de Suzanne HUBEAUX, veuve Charles Michel TISSART, 21 octobre 1762
      inventaire après décès; Hubeaux, Suzanne; Tissart Charles-Michel
    - Inventaire après décès de Spire DELANOUE, 27 octobre 1762
      inventaire après décès; Delanoue, Spire
    - Inventaire après décès de Madeleine ROGNON, épouse LEPREUX, 4 novembre 1762
      inventaire après décès; Rognon, Madeleine; Lepreux (épouse)
    - Inventaire après décès de Jeanne Marguerite Nicole DORFEUILLE, épouse Nicolas Frédéric DIANCIS, 10 novembre 1762
      inventaire après décès; Dorfeuille, Jeanne-Marguerite-Nicole; Diancis Nicolas-Frédéric
    - Inventaire après décès de Jean Nicolas FROMENTIN, 22 novembre 1762
      inventaire après décès; Fromentin, Jean-Nicolas
    - Inventaire après décès de Marie Geneviève GUERIN, épouse PEQUET, 9 décembre 1762
      inventaire après décès; Guerin, Marie-Geneviève; Pequet (épouse)
    - Inventaire après décès de Hélène Monique JACQUEMINOT, veuve PIRRELOT, 20 décembre 1762
      inventaire après décès; Jacqueminot, Hélène-Monique; Pirrelot (veuve)